臺灣屏東地方法院刑事判決　　　　　　　　　　　　　九十一年度交訴字第九三號
　　公　訴　人　臺灣屏東地方法院檢察署檢察官
　　被　　　告　丙○○○
右被告因公共危險案件，經檢察官提起公訴（九十一年度偵字第六八六號），本院判
決如左：
     主  文
丙○○○駕駛動力交通工具肇事，致人受傷而逃逸，處有期徒刑壹年。
     事  實
一、丙○○○於民國九十年十二月二十四日十四時四十分許，駕駛車號ＷＰ─６５６
    ３號自用小客車，搭載二名乘客，沿屏東縣潮州鎮光春里台一線，由北向南行駛
    ，於途經該路段四一五公里一百五十公尺處時，本應注意車前狀況並隨時採取必
    要之安全措施，而依當時路況無不能注意情事，竟未注意，以致撞及同方向、行
    駛快車道，由甲○○所騎乘並附載乙○○之車號ＭＡＷ─３９５號重機車，致人
    車倒地，甲○○因而受有頭部外傷併腦震盪、右前額、上唇、左膝挫裂傷、右膝
    挫傷腫脹，乙○○則受有頭部外傷併腦挫傷硬腦膜下出血併顱骨骨折等傷害 (過
  失傷害部分已撤回告訴，另由檢察官為不起訴處分)，丙○○○所駕之自用小客
    車擋風玻璃、車蓋亦有嚴重毀損，詎丙○○○未加以救護，反而離去現場而逃逸
    ，幸而熱心民眾向當時在北上車道執行違規超速照相之警員林金照、鄞振德求救
    ，潮州分局勤務中心據此發布攔截圍捕訊息，始於同日十四時五十二分許，在台
    一線、武丁路口，為枋寮分局警員歐玉琪逮捕到案。
二、案經屏東縣警察局潮州分局移送臺灣屏東地方法院檢察署檢察官偵查起訴。
     理  由
一、訊據被告丙○○○固坦承駕駛車號ＷＰ－６５６３號自小客車，於右揭時地，與
    甲○○所騎乘之車號ＭＡＷ－３９５號重型機車，發生車禍，並導致甲○○及機
    車後座之乘客乙○○受傷之事實，惟矢口否認肇事後有逃逸之意，辯稱：車上當
    時只有我與我孫女，並沒有其他人，車禍發生後，我到附近之武丁村內，請託朋
    友幫我載小孩回家，同時叫路人幫我打電話，我自己也有找公用電話，但是找不
    到云云。經查：右揭犯罪事實，業據被害人甲○○指訴綦詳，復有道路交通事故
    調查報告表、現場暨車號ＷＰ－６５６３自小客車擋風玻璃及車蓋受損之照片、
    潮州全民醫院、長庚紀念醫院診斷證明書等，在卷可稽，且被告被查獲之經過，
    亦有潮州分局警員林金照、鄞振德，及枋寮分局警員歐玉琪之偵查報告二紙、員
    警工作紀錄簿一紙，在卷為憑，事證明確。被告雖辯稱係找人幫忙報警云云，惟
    經檢察官向屏東縣警察局函查，該起事故有無接獲報案之紀錄，屏東縣警察局函
    覆並無報案紀錄，有卷附屏警交字第０９１００３７６１８函足據，與事實不符
    ，再參諸卷附現場照片所示車禍地點，雖非交通壅塞，但仍可見零星車輛往來，
    倘被告有意求援，豈有捨近求遠之理，足證被告所辯，俱為飾卸之詞，委不足採
    ，本件事證已臻明確，被告犯行洵堪認定。
二、核被告所為，係犯刑法第一百八十五條之四之肇事逃逸罪。爰審酌被告雖無前科
    ，素行良善，惟被告駕駛動力交通工具肇事後，見甲○○、乙○○二人均受傷，
    乙○○更因頭部受傷，已當場昏倒在地，仍未加以救護，反率予離開現場，幸經
    熱心民眾幫助，將乙○○即時送醫進行開顱手術，始未釀成重大之傷害，顯見被
    告之行為，已造成公共安全重大之損害，且被告犯後猶飾詞狡辯，毫無悔意等一
    切情狀，量處如主文所示之刑。
據上論斷，應依刑事訴訟法第二百九十九條第一項、刑法第一百八十五條之四，判決
如主文。
本案經檢察官黃莉琄到庭執行職務
中      華      民      國      九十一      年    六    月    二十八    日
                                      臺灣屏東地方法院交通法庭
                                          法  官  包梅真
右正本證明與原本無異。
如不服本判決應於收受本判決送達後十日內向本院提出上訴書狀，其未敘述上訴理由
者，並得於提起上訴後十日內向本院補提理由書狀（均須按他造當事人之人數附繕本
 ）「切勿逕送上級法院」
                                          書記官   蔡進吉
中    華    民    國     九十一      年      七      月       一      日
附錄法條：
刑法第一百八十五條之四
駕駛動力交通工具肇事，致人死傷而逃逸者，處六月以上五年以下有期徒
刑。
